臺灣臺北地方法院刑事判決
111年度審易字第2022號
公  訴  人  臺灣臺北地方檢察署檢察官
被      告  張富羽



上列被告因竊盜案件，經檢察官追加起訴（111年度偵字第22981
號、第27751號、第28069號），嗣被告就被訴事實為有罪之陳述
，經本院告知簡式審判程序意旨，並聽取公訴人及被告之意見後
，裁定改依簡式審判程序審理，判決如下：
    主      文
張富羽犯如附表一所示之罪，各處如附表一主文欄所示之刑。應
執行有期徒刑壹年貳月。
未扣案如附表二「竊得物品」欄所示之犯罪所得均沒收，於全部
或一部不能沒收或不宜執行沒收時，追徵其價額。
    事實及理由
一、本案被告張富羽所犯竊盜罪，係死刑、無期徒刑、最輕本刑
    為3年以上有期徒刑以外之罪，且非高等法院管轄第一審案
    件，被告於本院審理中就被訴事實為有罪之陳述，經告知簡
    式審判程序之旨，並聽取檢察官及被告之意見後，本院裁定
    以簡式審判程序審理，是本案之證據調查，依刑事訴訟法第
    273條之2規定，不受同法第159條第1項、第161條之2、第16
    1條之3、第163條之1及第164條至第170條規定之限制，合先
    敘明。
二、本案之犯罪事實及證據，除證據部分補充「被告張富羽於本
    院審理中之自白」外，餘均引用臺灣臺北地方檢察署檢察官
    起訴書（如附件）之記載。 
三、論罪科刑：
　㈠按刑法第321條第1項第2款所謂「毀」係指毀損，稱「越」則
    指踰越或超越，祇要毀損門扇、窗戶、牆垣或安全設備之行
    為，使該門扇、窗戶、牆垣或安全設備喪失防閑作用，即該
    當於前揭規定之要件。次按刑法第321條第1項第2款將「門
    窗」、「牆垣」、「其他安全設備」並列，所謂「門窗」專
    指門扇、窗戶，其中「門扇」應屬狹義指分隔住宅或建築物
    內外之間之出入口大門而言。另按「門鎖」如係附加於門上
    之鎖，隨時可取下，則係屬「安全設備」，如該鎖為構成門
    之一部（如鑲入門內之司畢靈鎖），則已屬門扇結構；如行
    為人毀壞構成門扇之一部之電動鎖及喇叭鎖，係毀壞門扇之
    行為，毀壞附加於門上之掛鎖，則屬毀壞安全設備之行為（
    最高法院85年度台上字第5433號判決意旨足資參照）。又毀
    損門扇安全設備罪，係犯普通竊盜罪之加重情形，已結合於
    所犯加重竊盜之罪質中，自不能於論以加重竊盜罪外，更行
    論以毀損罪(最高法院92年台非字第6號判決意旨可供參照)
    。
　㈡核被告就如附件追加起訴書犯罪事實欄一㈠所為，係犯刑法第
    321條第1項第2款之毀壞門扇竊盜罪；就如附件追加起訴書
    犯罪事實欄一㈡所為，係犯刑法第321條第1項第2款之踰越窗
    戶竊盜罪；就如附件追加起訴書犯罪事實欄一㈢所為，係犯
    刑法第320條第1項之竊盜罪。
　㈢被告就本案3次犯行，其犯意各別，行為互殊，應予分論併罰
    。
　㈣被告前因竊盜等罪，經臺灣桃園地方法院（下稱桃園地院）
    以104年度聲字第4473號裁定應執行有期徒刑8年3月確定，
    於民國109年7月22日假釋出監付保護管束，嗣因被告於保護
    管束期間另犯他案，致上開假釋經撤銷，而屬未執行完畢，
    有臺灣高等法院被告全國前案紀錄表在卷可稽，準此，被告
    於本案行為時並非累犯，併此敘明。
　㈤爰以行為人之責任為基礎，審酌被告不循正當途徑賺取所需
    ，反恣意竊取他人財物，顯然欠缺尊重他人財產權之觀念，
    漠視法紀，其所為誠屬不該，殊值非難，惟念及被告坦承犯
    行之犯後態度，酌以被告自陳國中畢業之智識程度、之前從
    事虱目養殖工作、每月收入不到新臺幣（下同）3萬元、毋
    須扶養家人之家庭生活經濟狀況（見本院111年度審易字第2
    022號卷，下稱審易卷，第106頁）暨其犯罪之動機、目的、
    手段、情節等一切情狀，分別量處如附表一主文欄所示。
　㈥數罪併罰定應執行刑，係出於刑罰經濟與責罰相當之考量，
    並非予以犯罪行為人或受刑人不當之利益，為一種特別之量
    刑過程，相較於刑法第57條所定科刑時應審酌之事項係對一
    般犯罪行為之裁量，定應執行刑之宣告，乃對犯罪行為人本
    身及所犯各罪之總檢視，除應考量行為人所犯數罪反應出之
    人格特性，並應權衡審酌行為人之責任與整體刑法目的及相
    關刑事政策，在量刑權之法律拘束性原則下，依刑法第51條
    第5 款之規定，採限制加重原則，以宣告各刑中之最長期為
    下限，各刑合併之刑期為上限，但最長不得逾30年，資為量
    刑自由裁量權之外部界限，並應受法秩序理念規範之比例原
    則、平等原則、責罰相當原則、重複評價禁止原則等自由裁
    量權之內部抽象價值要求界限之支配，以使輕重得宜，罰當
    其責，俾符合法律授與裁量權之目的，以區別數罪併罰與單
    純數罪之不同，兼顧刑罰衡平原則。且刑法第51條數罪併罰
    定應執行刑之立法方式，非以累加方式定其應執行刑，苟以
    實質累加之方式定應執行刑，則處罰之刑度顯將超過其行為
    之不法內涵，而違反罪責原則，兼及考量因生命有限，刑罰
    對被告造成之痛苦程度，係隨刑度增加而生加乘效果，而非
    以等比方式增加，是以隨罪數增加遞減其刑罰之方式，當足
    以評價被告行為之不法性之法理（即多數犯罪責任遞減原則
    ）。數罪併罰定其應執行之刑時，除仍應就各別刑罰規範之
    目的、輕重罪間體系之平衡、整體犯罪非難評價、各行為彼
    此間之偶發性、與被告前科之關聯性、各行為所侵害法益之
    專屬性或同一性、數罪對法益侵害之加重效應、罪數所反映
    之被告人格特性與犯罪傾向、社會對特定犯罪例如一再販毒
    行為處罰之期待等，為綜合判斷外，尤須參酌實現刑罰公平
    性，以杜絕僥倖、減少犯罪之立法意旨，為妥適之裁量。茲
    被告本案所犯各罪，其態樣均為竊盜，且係在短時間內重複
    為之，犯罪類型之同質性甚高。職此，依據前揭說明，本於
    罪責相當性之要求，在前揭內、外部性界限範圍內，就本案
    整體犯罪之非難評價、各行為彼此間之偶發性、各行為所侵
    害法益之專屬性或同一性予以綜合判斷，暨斟酌被告犯罪行
    為之不法與罪責程度，及對其施以矯正之必要性，爰就被告
    本案所犯酌定其應執行刑如主文所示，以資儆懲。
四、沒收部分：
　㈠按犯罪所得，屬於犯罪行為人者，沒收之。前二項之沒收，
    於全部或一部不能沒收或不宜執行沒收時，追徵其價額。刑
    法第38條之1第1項前段、第3項定有明文。
　㈡如附表二所示之物，均為被告所竊，屬被告本案犯罪所得，
    且未經扣案或合法發還予被害人，當應依前揭規定宣告沒收
    ，於全部或一部不能沒收或不宜執行沒收時，追徵其價額。
五、據上論斷，應依刑事訴訟法第273條之1第1項前段、第284條
    之1、第299條第1項前段、第310條之2、第454條第2項，判
    決如主文。
本案經檢察官許文琪追加起訴，檢察官楊淑芬到庭執行職務。
中　　華　　民　　國　　111 　年　　12　　月　　15　　日
　　　　　　　　　刑事第二十一庭法　官　劉俊源
上正本證明與原本無異。
如不服本判決，應於收受送達後20日內向本院提出上訴書狀，並
應敘述具體理由；其未敘述上訴理由者，應於上訴期間屆滿後20
日內向本院補提理由書狀（附繕本），「切勿逕送上級法院」。
因疫情而遲誤不變期間，得具狀向法院聲請回復原狀。
　　　　　　　　　　　　　　　　書記官　潘美靜
中　　華　　民　　國　　111 　年　　12　　月　　15　　日
附錄本案論罪科刑法條全文如下：
中華民國刑法第320條：
意圖為自己或第三人不法之所有，而竊取他人之動產者，為竊盜
罪，處5年以下有期徒刑、拘役或50萬元以下罰金。
意圖為自己或第三人不法之利益，而竊佔他人之不動產者，依前
項之規定處斷。
前二項之未遂犯罰之。

中華民國刑法第321條：
犯前條第1項、第2項之罪而有下列情形之一者，處6月以上5年以
下有期徒刑，得併科50萬元以下罰金：
一、侵入住宅或有人居住之建築物、船艦或隱匿其內而犯之。
二、毀越門窗、牆垣或其他安全設備而犯之。
三、攜帶兇器而犯之。
四、結夥三人以上而犯之。
五、乘火災、水災或其他災害之際而犯之。
六、在車站、港埠、航空站或其他供水、陸、空公眾運輸之舟、
    車、航空機內而犯之。
前項之未遂犯罰之。

附表一：
編號 犯罪行為 主     文 1 追加起訴書犯罪事實欄一㈠ 張富羽犯毀壞門扇竊盜罪，處有期徒刑玖月。 2 追加起訴書犯罪事實欄一㈡ 張富羽犯踰越窗戶竊盜罪，處有期徒刑捌月。 3 追加起訴書犯罪事實欄一㈢ 張富羽犯竊盜罪，處有期徒刑柒月。 

附表二：
編號 犯罪行為 竊得物品 備註 1 追加起訴書犯罪事實欄一㈠ 現金6,000元    棒球帽1頂 價值6,000元 2 追加起訴書犯罪事實欄一㈡ 現金7,500元  3 追加起訴書犯罪事實欄一㈢ 現金3萬元  

附件：
臺灣臺北地方檢察署檢察官追加起訴書
                                    111年度偵字第22981號
第27751號
第28069號
　　被　　　告　張富羽　男　65歲（民國00年0月00日生）
　　　　　　　　　　　　住○○市○○區○○路0段00巷00號
　　　　　　　　　　　　(另案在法務部○○○○○○○執行中)
　　　　　　　　　　　　國民身分證統一編號：Z000000000號
上列被告因竊盜案件，業經偵查終結，認與臺灣臺北地方法院審
理中之111年度審易字第942號、111年度審易字第1141號、第114
7號案件(乙股)為一人犯數罪之相牽連案件，宜追加起訴，茲將
犯罪事實及證據並所犯法條分敘如下：
一、張富羽有竊盜、詐欺、偽造有價證券等前科，前因偽造有價
    證券等案件入監執行，甫於民國102年1月21日縮短刑期假釋
    出監，即於102年1月27日起再犯加重竊盜案件，經臺灣臺北
    地方法院於102年12月9日以102年度審易字第1641號判決判
    處有期徒刑8月(1次)、10月(3次)確定(下稱甲案)，於102年
    11月25日以102年度審易字第2383號判決判處有期徒刑1年、
    7月確定(下稱乙案)，於103年1月27日以102年度審易字第27
    89號判決判處有期徒刑1年2月、1年、10月(3次)確定，又因
    贓物案件，於103年10月6日經臺灣桃園地方法院以103年度
    桃簡字第1172號判決判處有期徒刑3月確定，經同法院104年
    度聲字第3281號更定累犯之刑為有期徒刑4月確定，於104年
    11月25日經同法院104年度聲字第4473號裁定應執行有期徒
    刑8年3月確定，甲案已於106年4月30日執行完畢，109年7月
    22日縮短刑期假釋付保護管束出監，詎仍不知悔改，分別意
    圖為自己不法之所有，而為下列犯行：
　㈠基於加重竊盜之犯意，於111年4月18日20時23分許，破壞秦
    本立、秦天郁所經營位於臺北市○○區○○街00號1樓之GILIGIL
    I韓式餐酒館後門鐵門欄杆後侵入店內（毀損部分未據告訴
    ），竊取店內秦天郁所管領之現金新臺幣（下同）6,000元
    、秦天郁所有之棒球帽1頂（價值6,000元），得手後離去，
    所得供己花用。(111年度偵字第22981號)
　㈡基於加重竊盜之犯意，於111年5月3日凌晨0時48分許，徒手
    卸下郭家宏所經營位於臺北市○○區○○○路0段00號之COCO都可
    飲料店後方玻璃窗後，逾越窗戶侵入店內，竊取店內郭家宏
    所管領之現金7,500元，得手後離去，所得供己花用。(111
    年度偵字第28069號)
　㈢基於竊盜之故意，於111年7月4日21時30分許，乘四下無人之
    際，為免曝光，先持雨傘撥開設置於臺北市○○區○○街0段00
    號農粹咖哩西門店後門之監視器攝影機，使監視器攝影機照
    射角度改變，後以不詳方式開鎖侵入上址，竊取林佑康所管
    領之現金3萬元，得手後離去，所得供己花用。(111年度偵
    字第27751號)  
二、案經秦天郁、秦本立訴由臺北市政府警察局中山分局、郭家
    宏宿由臺北市政府警察局大安分局、林佑康訴由臺北市政府
    警察局萬華分局報告偵辦。
　　證據並所犯法條
一、證據清單及待證事實：
編號 證據名稱 待證事實 1 被告張富羽於警詢及偵訊時之供述 ⒈坦承犯罪事實欄一、㈠、㈡全部犯罪事實。 ⒉坦承有於犯罪事實欄一、㈢所示時、地侵入店家行竊之事實，惟辯稱：伊僅竊取1萬餘元現金云云。 2 證人即告訴人秦本利、秦天郁於警詢及偵訊時之證述 犯罪事實欄一、㈠全部事實。 3 證人即告訴人郭家宏於警詢時之證述 犯罪事實欄一、㈡全部事實。 4 證人即告訴人林佑康於警詢時之證述 犯罪事實欄一、㈢全部事實。 5 111年4月18日監視錄影畫面截圖共43張、竊嫌影像與被告照片比對圖2張、鐵門遭破壞照片1張 被告於犯罪事實欄一、㈠所示時、地，破壞店家鐵門後侵入店內行竊之事實。 6 111年5月3日監視錄影畫面截圖共6張、後方玻璃窗遭卸下照片2張 被告於犯罪事實欄一、㈡所示時、地，卸下店家玻璃窗後侵入店內行竊之事實。 7 111年7月4日監視錄影畫面截圖共5張、被告為警查獲之現場照片1張 被告於犯罪事實欄一、㈢所示時、地，持雨傘撥動監視器並侵入店內行竊之事實。 
二、核被告所為，犯罪事實欄一、㈠、㈡部分係犯刑法第321條第1
    項第2款之加重竊盜罪嫌；犯罪事實欄一、㈢部分係犯刑法第
    320條第1項之竊盜罪嫌。被告所犯上開3次竊盜犯行，犯意
    個別，行為互殊，請予分論併罰。被告有如犯罪事實欄所載
    之前案紀錄及刑之執行完畢情形，此有刑案資料查註紀錄表
    1份在卷可憑，其於5年以內故意再犯有期徒刑以上之本罪，
    為累犯，請依刑法第47條第1項規定及司法院大法官釋字第7
    75號解釋意旨裁量是否加重最低本刑。被告上開竊盜犯罪所
    得之物，請依刑法第38條之1第1項前段規定宣告沒收，於全
    部或一部不能或不宜執行沒收時，依同條第3項規定追徵其
    價額。
三、按一人犯數罪者，為相牽連案件；於第一審辯論終結前，得
    就與本案相牽連之犯罪，追加起訴，刑事訴訟法第7條第1款
    、第265條第1項分別定有明文。查被告前因涉犯竊盜案件，
    業經本署檢察官以110年度偵字第31052號等案起訴、追加起
    訴，現由臺灣臺北地方法院乙股分別以111年度審易字第942
    號、111年度審易字第1141號、第1147號等案件審理中，有
    刑案資料查註紀錄表及上開案件起訴書、追加起訴書附卷可
    憑，本案被告涉犯竊盜案件，與前案為一人犯數罪之相牽連
    案件。
四、依刑事訴訟法第265條第1項追加起訴。
　　此　致
臺灣臺北地方法院
中　　華　　民　　國　 111　　年　　9 　　月　　26　　日
　　　　　　　　　　　　    　檢　察　官　許文琪
本件正本證明與原本無異
中　　華　　民　　國　 111　　年　　10　　月　　3 　　日
　　　　　　　　　            書　記　官  李念芸
附錄本案所犯法條全文
中華民國刑法第320條
意圖為自己或第三人不法之所有，而竊取他人之動產者，為竊盜
罪，處 5 年以下有期徒刑、拘役或 50 萬元以下罰金。
意圖為自己或第三人不法之利益，而竊佔他人之不動產者，依前
項之規定處斷。
前二項之未遂犯罰之。
中華民國刑法第321條
犯前條第 1 項、第 2 項之罪而有下列情形之一者，處 6 月以
上 5 年以下有期徒刑，得併科 50 萬元以下罰金：
一、侵入住宅或有人居住之建築物、船艦或隱匿其內而犯之。
二、毀越門窗、牆垣或其他安全設備而犯之。
三、攜帶兇器而犯之。
四、結夥三人以上而犯之。
五、乘火災、水災或其他災害之際而犯之。
六、在車站、港埠、航空站或其他供水、陸、空公眾運輸之舟、
    車、航空機內而犯之。
前項之未遂犯罰之。